臺灣臺東地方法院刑事判決　　　　　　　 95年度重訴字第5號
公　訴　人　臺灣臺東地方法院檢察署檢察官
被　　　告　乙○○
選任辯護人　癸○○律師
被　　　告　戊○○
　　　　　　　　　　（現於臺灣臺東監獄受刑中）
選任辯護人　庚○○律師
上列被告因毒品危害防制條例案件，經檢察官提起公訴（94年度
偵字第2520號），本院判決如下：
    主  文
乙○○共同連續販賣第二級毒品，累犯，處無期徒刑，褫奪公權
終身，扣案如附表一所示之物沒收銷燬之，如附表二所示之物沒
收之，如附表三所示販賣毒品所得之財物均沒收之，如全部或一
部不能沒收時，以其財產抵償之；又意圖販賣而持有第一級毒品
，累犯，處有期徒刑拾參年，扣案如附表四所示之物沒收銷燬之
，盛裝海洛因之茶葉罐壹罐及包裹上開海洛因之包裝袋壹個均沒
收；又連續施用第二級毒品，累犯，處有期徒刑伍月；應執行無
期徒刑，褫奪公權終身，扣案如附表一、四所示之物沒收銷燬之
，如附表二所示之物、盛裝海洛因之茶葉罐壹罐及包裹上開海洛
因之包裝袋壹個均沒收之，如附表三所示販賣毒品所得之財物均
沒收之，如全部或一部不能沒收時，以其財產抵償之。
戊○○共同連續販賣第二級毒品，累犯，處有期徒刑拾伍年，褫
奪公權捌年，扣案如附表一所示之物沒收銷燬之，如附表二所示
之物沒收之，如附表三所示販賣毒品所得之財物均沒收之，如全
部或一部不能沒收時，以其財產抵償之；又連續施用第一級毒品
，累犯，處有期徒刑拾月，扣案之第一級毒品海洛因壹包（淨重
零點零捌公克）沒收銷燬之，包裹上開海洛因之包裝袋壹個及空
香煙盒壹個均沒收；又連續施用第二級毒品，累犯，處有期徒刑
拾月，扣案之第二級毒品安非他命壹包（驗餘淨重壹點肆玖貳陸
公克）沒收銷燬之，如附表五所示之物沒收之；應執行有期徒刑
拾陸年陸月，褫奪公權捌年，扣案如附表一所示之物、第一級毒
品海洛因壹包（淨重零點零捌公克）及第二級毒品安非他命壹包
（驗餘淨重壹點肆玖貳陸公克）均沒收銷燬之，如附表二所示之
物、包裹上開海洛因之包裝袋壹個、空香煙盒壹個及附表五所示
之物均沒收之；如附表三所示販賣毒品所得之財物均沒收之，如
全部或一部不能沒收時，以其財產抵償之。被訴意圖販賣而持有
第一級毒品部分無罪。
    犯  罪  事  實
一、乙○○前因違反麻醉藥品管理條例、偽造文書及贓物案件，
    經法院分別判處有期徒刑8月、4月及7月確定，應執行有期
    徒刑行1年4月，另因違反肅清煙毒條例、麻醉藥品管理條例
    ，經法院分別判處有期徒刑3年4月、10月確定，應執行有期
    徒刑4年，2者接續執行，於民國87年7月18日因縮短刑期假
    釋出監，詎於假釋期間，復因違反槍砲彈藥刀械管制條例，
    經法院判處有期徒刑4月確定，經撤銷假釋，接續執行上開4
    月及殘刑2年8月9日徒刑，於92年10月20日縮刑期滿執行完
    畢；又乙○○曾因施用毒品案件，經法院裁定觀察、勒戒後
    ，因認有繼續施用傾向，復經裁定令入戒治處所施以強制戒
    治，而於90年1月8日因停止戒治出所，於90年4月17日保護
    管束期滿執行完畢，再因施用第二級毒品安非他命（下稱安
    非他命）之案件，經臺灣高雄地方法院於94年11月30日判處
    有期徒刑3月，如易科罰金，以300元折算1日確定。
二、戊○○前因施用毒品案件，經本院裁定觀察、勒戒後，有繼
    續施用毒品之傾向，經本院裁定強制戒治，於88年10月12日
    戒治期滿，經臺灣臺東地方法院檢察署檢察官於88年10月18
    日以88年度戒毒偵字第28號不起訴處分確定；又於90年間，
    因施用毒品案件，經本院裁定強制戒治，於91年6月6日停止
    戒治付保護管束，於91年9月19日保護管束期滿，徒刑部分
    經本院判處有期徒刑5月，於91年9月9日易科罰金執行完畢
    ；再因施用毒品案件，經法院判處有期徒刑6月，甫於93年9
    月20日執行完畢；再因竊盜及施用安非他命案件，經法院判
    處有期徒刑10月、8月，並定應執行刑為1年5月確定。
三、詎乙○○、戊○○仍不知警惕，均明知安非他命係毒品危害
    防制條例第2條第2項所規定之毒品，竟基於販賣他人牟利之
    犯意，而為下列之犯行：
    (一)乙○○明知壬○○（所犯販賣安非他命部分，業經本院判
      處有期徒刑10年，並撤回上訴後確定）急需購買安非他命
      ，亦明知在高雄市前鎮區草衙派出所附近之羊肉店老闆娘
      ，綽號「阿姐」（即阿姨）之已成年女子及另1名年籍不
      詳之已成年男子，均係基於意圖營利之概括犯意連續販賣
      安非他命與不定之人牟利，竟基於幫助「阿姐」及該不詳
      男子販賣安非他命之概括犯意，於94年6月10日左右，在
      其高雄市前鎮區之住處，介紹「阿姐」予壬○○認識，「
      阿姐」即與壬○○達成半公斤安非他命，新台幣（下同）
      280,000元之合意，壬○○於乙○○住處當場交付金錢予
      「阿姐」，「阿姐」及該不詳男子則當場交付半公斤安非
      他命予壬○○，嗣於一星期後，壬○○再以同樣方式，於
      乙○○住處透過乙○○向「阿姐」及該不詳男子購買半公
      斤，280,000元之安非他命，並當場交付，復於94年7月9
      日晚上，壬○○電話聯絡「阿姐」及乙○○後，由乙○○
      帶同壬○○親至「阿姐」之羊肉店2樓樓上，由壬○○交
      付540,000元予「阿姐」後，「阿姐」及及該不詳男子則
      外出10餘分鐘後，再交付1公斤安非他命予壬○○，壬○○嗣於94年9月10日返回臺東途中為警查獲。
    (二)乙○○欲自行販賣安非他命牟利，乃以不詳方式，認識已
      成年，年籍不詳綽號「王」之大陸地區男子後，即於94年
      7月底起，藉多次前往大陸之機會，與該綽號「王」之男
      子商議如何由大陸地區走私安非他命入境臺灣地區交貨，
      雙方遂達成將安非他命藏置於金屬製模具內部，每一具模
      具藏放約1公斤重量之方式，由中國大陸珠海地區，運輸
      安非他命進入國境，待臺灣地區收受毒品後，再將空模具
      寄回大陸，款項部分由乙○○直接匯款至該綽號「王」之
      男子所指定之帳戶方式進行交易，戊○○亦明知乙○○欲
      以此方式走私進口安非他命以便販賣，其3人遂共同基於
      運輸經我國行政院公告禁止進口毒品走私入境臺灣之犯意
      聯絡，由乙○○於94年10月29日先行出境後前往大陸地區
      ，與該綽號「王」之男子確認無誤後，由大陸珠海長楓速
      遞公司於94年11月9日寄送2個模具，其內約有3公斤之安
      非他命進入臺灣地區，再於94年11月10日由已回台之乙○○、戊○○前往位於高雄市苓雅區○○○路之乃吉國際有
      限公司（下稱乃吉公司）領取，且乙○○、戊○○為免敗
      露其走私毒品之犯行，2人即共同基於行使偽造私文書之
      概括犯意聯絡，由戊○○在上開珠海長楓速遞公司之出貨
      單上，偽簽「劉啟彥」之署押後交回乃吉公司而行使之，
      其2人復於同日前往鵬海空物流有限公司（下稱鵬峰公
      司）寄回上開2具模具時，為免敗露身分，乃於鵬公司
      之出貨單上偽造「林明進」之署押後，交付鵬公司而行
      使之。乙○○再於94年11月23日前往大陸地區與該綽號「
      王」之男子達成進口多個內含安非他命模具之相同方式，
      而分別於同年11月27日、11月29日、12月5日及12月8日，
      分別由上開珠海長楓速遞公司寄出2具、2具、3具及3具之
      模具（每個模具內均約含1公斤之安非他命），再由乙○○與戊○○，或由戊○○各於翌日以上述相同方式前往乃
      吉公司以「劉啟彥」名義取貨，及以「林明進」名義於94
      年11月30日、12月6日及12月9日寄回模具。乙○○及戊○○以此方式取得數量可觀之安非他命後，即共同基於意圖
      營利之犯意聯絡，由戊○○介紹「欽仔」向乙○○購買3
      次，每次1兩價格約4萬元之安非他命，戊○○則由乙○○
      及「欽仔」處各取得些取免費施用之安非他命，或由戊○○依市場之行情自行決定價格後向欲購買毒品者報價（包
      含「阿忠」、「阿章／聰」、「阿姐」等，惟尚無證據證
      明確有賣出安非他命），再由乙○○依販賣毒品之數量給
      予戊○○相當之報酬。嗣為警依法監聽，於94年12月15日
      上午11時許，乙○○、戊○○以上述相同方式聯絡乃吉公
      司人員欲至高雄市○○路245號之超峰快遞公司，以「劉
      啟彥」名義簽名於出貨單並領回珠海長楓速遞公司於94年
      12月14 日所寄送之內含安非他命之模具4具後，為臺東縣
      警察局會同高雄憲兵隊查獲乙○○，戊○○則趁隙逃逸，
      並扣得如附表一編號1至4之安非他命及附表二編號1、2所
      示之物，並於乙○○所使用3210－ML自小客車內扣得之茶
      葉罐1盒內，查獲附表一編號5之安非他命及附表二編號3
      所示之物，及附表四所示之第二級毒品海洛因（下稱海洛
      因）1 小包（含包裝袋）。
四、乙○○於不詳之時、地，取得上開遭查獲之海洛因1包後，
    即意圖販賣而持有之，並通知戊○○代為尋找買主，其後乙○○通知戊○○無庸代為尋找買主，而將該海洛因放於車上
    ，欲伺機出售，嗣於94年12月15日為警同時查獲上揭之海洛
    因1小包（含包裝袋）。始悉上情。
五、乙○○、戊○○分別施用毒品部分：
    (一)乙○○有如上之毒品前科，仍不知悔改，自94年12月1日
      起，至同年月13日上午止（扣除乙○○於94年12月2日至
      94年12月8日之出境時間），又另行基於施用安非他命之
      概括犯意，連續在其高雄市○鎮區○○路607巷5號住處施
      用安非他命多次。嗣因案為警採尿後，驗出其尿液呈安非
      他命之陽性反應，因而查知上情。
    (二)戊○○有如上之毒品前科，仍不知悔改，分別基於施用安
      非他命、海洛因之概括犯意，自94年3月間起，至95年2月
      5日上午為止，在臺東縣臺東市、高雄市○○路住處等地
      ，連續施用安非他命多次；於95年1月初起，至同年2月1
      日晚間止，在上開住所連續施用海洛因多次。嗣因其受通
      緝，為警於95年2月2日逮捕後在其住處查獲海洛因1包（
      含包裝袋，淨重則為0.08公克）、安非他命1包（驗餘淨
      重1.4926公克）及附表五所示之物，經警採其尿液送驗，
      而查知上情。
六、案經臺東縣警察局會同高雄憲兵隊移送臺灣臺東地方法院檢
    察署檢察官偵查起訴。
    理  由
壹、程序部分：
一、管轄權部分：按案件由犯罪地或被告住所、居所或所在地之
    法院管轄，刑事訴訟法第5條第1項定有明文。又所謂「被告
    所在地」，乃指被告起訴當時所在之地而言，且以起訴時為
    準，至其所在之原因，無論自由或出於強制皆所不問，業經
    司法院院解字第3825號、院字第1247號著有解釋。查本件被
    告乙○○之住所雖不在本院轄區內，惟被告乙○○於起訴時
    ，係羈押於臺灣臺東看守所，依前揭說明，本院就被告乙○○部分自有管轄權，合先敘明。
二、證據能力部分：
    (一)按被告以外之人於審判外之言詞或書面陳述，除法律有規
      定外，不得作為證據；被告以外之人於檢察事務官、司法
      警察官或司法警察調查中所為之陳述，與審判中不符時，
      其先前之陳述具有較可信之特別情況，且為證明犯罪事實
      存否所必要，得為證據；刑事訴訟法第159條第1項、第15
      9條之2分別定有明文。是以被告以外之人於審判外之言詞
      或書面，即屬傳聞證據，由於有悖法院直接審理及言詞審
      理之精神，妨礙當事人之反對詰問權，影響程序正義之實
      現，除法律別有規定外（例如刑事訴訟法第159條之2），
      原則上不具證據能力。又刑事訴訟法第159條之2所謂「前
      後陳述不符」之要件，應就前後階段之陳述進行整體判斷
      ，以決定其間是否具有實質性差異，而所謂「較可信之特
      別情況」之情，亦應就前後陳述時之各種外部情況進行比
      較，以資決定何者外部情況具有可信性，若陳述係在特別
      可信之情形況所為，則虛偽陳述之危險性即不高，雖係審
      判外陳述，或未經被告反對詰問，仍得承認其有證據能力
      。所謂外部情況之認定例示如下：
      1.時間之間隔；陳述人先前陳述是在記憶新的情況下直接
        作成，一般與事實較相近，事後可能因陳述人對被告有
        所顧忌或同情，因而在被告面前較不願陳述不利被告之
        事實。
      2.有意識的迴避；由於先前陳述時被告未在場，是陳述人
        直接面對詢問警員所為陳述較為坦然；事後可能因陳述
        人對被告有所顧忌或同情，因而在被告面前較不願陳述
        不利被告之事實。
      3.受外力干擾：陳述人單獨面對檢察事務官或司法警察（
        官）所為之陳述，程度上較少會受到強暴、脅迫、詐欺
        、利誘或收買等外力之影響，其陳述較趨於真實，若被
        告在庭或有其他成員參與旁聽時，陳述人可能會本能的
        作出迴避對被告不利之證述，或因不想生事乃虛構事實
        而為陳述。
      4.事後串謀：目擊證人對警察描述所目賭情形，因較無時
        間或動機去編造事實，客觀上亦較難認與被告間有勾串
        情事，其陳述具有較可信性，但事後因特殊關係，雙方
        可能因串謀而統一口徑，或事後情況變化，兩者從原先
        敵對關係變成現在友好關係等情，其陳述即易偏離事實
        而較不可信。
      5.警詢或檢察事務官偵查時，有無辯護人、代理人或親友
        在場：如有上開親誼之人在場，自可期待證人為自由從
        容之陳述，其證言之可信度自較高。
      6.警詢或檢察事務官所作之偵查筆錄記載是否完整：如上
        開筆錄對於犯罪構成要件、犯罪態樣、加重減輕事由或
        起訴合法要件等事實或情況，均翔實記載完整，自可推
        定證人之陳述，與事實較為相近，而可信為真實。法院
        亦應細究陳述人問答態度、表情與舉動之變化，斟酌上
        列因素綜合判斷。
    (二)證人壬○○於本案審理中就乙○○於介紹其與「阿姐」購
      買毒品時是否在場乙節，於95年8月2日答稱：我找乙○○
      拿過毒品有3次，我有直接找過阿姐1次，另外2次是找乙○○，然後找到那位羊肉爐阿姐買毒品品共2次等語；於
      95 年12月28日答稱：我第1次去跟乙○○聊天時，我就問
      他哪裡可以買安非他命，他有在場介紹我認識羊肉爐的阿
      姨（即阿姐），後來我買的第1次是直接跟阿姨聯絡，當
      時乙○○沒有在場，第1次94年6月10日左右，當時乙○○
      跟我說阿姐的電話，然後我自己打電話給阿姐，然後跟阿
      姐約在乙○○家的巷口的車上交易，當時在車上交易除了
      阿姐外，還有另外一個男子，第2次跟第1次約相隔1個星
      期之後，地點也是在乙○○家巷口那邊，當時是我在乙○○家裡打電話，然後再到外面跟阿姐交易，交易時除阿姐
      之外，還有另外1個男生，就是同第1次交易的那個男生，
      當時乙○○沒有無在場，他在他家裡裡面，第3次是94年7
      月9日半夜我打電話給阿姨，當時有聯絡到人，後來我就
      開車到高雄市○○路那邊去載乙○○，乙○○跟我講阿姨
      的地方，然後我就開車過去，交易時乙○○沒有下車，只
      有我自己下車找阿姨而已等語（分別見本院卷1，該日審
      判筆錄第20頁、本院卷2，該日審判筆錄第3頁至第7頁）
      ，則觀察壬○○於本院95年8月2日當日之陳述，其透過乙○○向阿姐拿毒品之次數究為3次或2次，前後已有矛盾，
      本院95年12月28日所為之陳述，究係第1次跟乙○○聊天
      時，由乙○○在場介紹伊可向羊肉爐的阿姨買安非他命，
      後來買的第1次是直接跟阿姨聯絡，或是係第1次94年6月
      10日左右，由乙○○跟伊說阿姐的電話，然後伊自己打電
      話給阿姐，然後跟阿姐約在乙○○家的巷口的車上交易，
      前後所稱亦有嚴重矛盾，參以證人壬○○於本院審理中所
      為陳述，因時距其遭查獲到案已1年餘，在此期間其顯有
      受相當壓力，致其陳述有所偏頗之可能情狀存在。又證人
      壬○○於94年8月17日警詢之陳述，就該羊肉店之構造，3
      次與阿姐交易之地點、在場之人，均詳細交待，且當時係
      因壬○○遭警查獲後，向檢察官表示願意提供毒品來源資
      料以求得減刑，始由警借提詢問後加以陳述之動機，及被
      告乙○○亦坦承確於壬○○詢問有沒有地方可以購買安非
      他命，介紹可向羊肉爐的阿姨購買等情，足證證人壬○○
      亦未誣陷被告乙○○，則自以證人壬○○於警詢中之陳述
      當較具可信性，且接近真實，其證詞復為證明被告犯罪所
      必要，故本件自外部情況觀察，已足認證人壬○○於警詢
      中所為陳述具備相當之信憑性，可信其為真實，得認其警
      詢陳述有證據能力。
    (三)被告乙○○、戊○○於本院審理時業經本院分離調查證據
      程序，以證人身分接受另1被告交互詰問，並就該2人先前
      所為之供述接受詰問，則被告2人以被告身分所為之供述
      及以證人身分所為之證述，均得作為證據。
三、按偵查犯罪機關依法定程序監聽之錄音，如已踐行調查證據
    程序，非不可採為認定犯罪事實之基礎，此觀刑事訴訟法第
    165條之1第2項之規定自明（最高法院93年度臺上字第6510
    號判決意旨參考）。查本件臺東縣警察局係以偵辦毒品危害
    防制條例案件為由（通訊監察書之監察案由及涉嫌觸犯之法
    條係記載毒品危害防制條例第4條第1項、第2項之條文），
    向臺灣臺東地方法院檢察署聲請實施通訊監察，有臺灣臺東
    地方法院檢察署所檢送之通訊監察影印卷宗共16宗及卷內所
    附之通訊監察書（稿）影本及電話附表（稿）影本在卷足憑
    ，則該實施通訊監察係屬合法，殆屬無疑。再前開監聽錄音
    帶及警員依通訊監察結果而製作如之譯文內容，業為被告2
    人所不否認（見本院95年9月26日審判筆錄第16頁、95年10
    月25日第24頁及95年11月29日第4頁），是以上開監聽之錄
    音及經勘驗與錄音內容相符之監聽譯文，自有證據能力。
四、聲請調查證據部分：被告乙○○雖聲請傳喚證人子○○到庭
    作證，惟子○○經本院傳喚未到庭，而迄本院辯論終結為止
    ，子○○均未再入境臺灣地區，有法務部－入出境資訊連結
    作業查詢報表1紙可稽，故本院認無再傳喚或拘提證人子○○之必要。
貳、認定犯罪事實部分：
一、就被告乙○○、戊○○走私、運輸及販賣安非他命及行使偽
    造私文書部分，認定犯罪事實所憑之證據：
    (一)被告乙○○於95年1月20日偵訊時，承認有販賣安非他命
      之事實，並表示：「我有幫他販賣，但沒有幫他運輸」之
      情，有偵訊筆錄及本院95年8月2日之勘驗筆錄（見該日筆
      錄第4頁及第14頁）可憑，於本院審理時則坦承於壬○○
      詢問有無地方可以買安非他命時，曾告訴壬○○有關「阿
      姐」之電話，後來並有1次帶同壬○○至「阿姐」之住處
      ，另外我的朋友有給我安非他命，我再轉手給戊○○有2
      、3次，1次都是1兩，1兩是7、8萬元，及行使偽造私文書
      之犯行。
    (二)被告戊○○於本院審理時，坦承有參與被告乙○○販賣安
      他命給伊朋友「欽仔」3、4次成功，都是交易1兩，價格
      則有賣到9萬多，也有賣到4、5萬元等（就此犯罪事實部
      分，因與被告乙○○前揭表示之次數及金錢不符，故本院
      認定此部分之犯行為被告2人所述交集之3次，金額則以最
      保守之每次4萬元計算），及多次與朋友洽談毒品交易惟
      未成功，與行使偽造私文書之犯行。
    (三)證人丁○○於偵查及本院審理之證詞，足以證明被告2人
      曾到高雄市乃吉公司取貨約1、20次，並由戊○○以「劉
      啟彥」之名義取貨後，將貨搬到後車廂或後座。
    (四)證人辛○○於偵查及本院審理之證詞，足以證明被告2人
      曾多次到高雄市鵬峰公司寄送金屬模具至大陸珠海，被告
      乙○○亦曾與另一名約180公分之人共同前往寄送模具，
      被告戊○○亦單獨多次至鵬公司寄送金屬模具至大陸珠
      海，每次均以「林明進」或「劉啟彥」之名義寄送。
    (五)證人丙○○於偵查中之證詞，足以證明被告乙○○曾和另
      一名約180公分之人共同前往鵬公司寄送模具，被告戊○○亦曾自己前往鵬公司寄送模具，各約至少5次。
    (六)證人壬○○於警詢、偵查及本院審理之證詞，足以證明被
      告乙○○確有幫助該「阿姐」及另1名年籍不詳之已成年
      男子於上揭時地，3次販賣安非他命予壬○○之犯行。
    (七)證人即參與本案警員甲○○於本院審理時之證詞，足以證
      明壬○○於警詢時確曾提過被告乙○○有幫助「阿姐」販
      賣安非他命3次予壬○○之犯行，且於監聽被告電話之過
      程中，壬○○確於94年6月5日向被告乙○○表示要「大用
      」（台語）。
    (八)被告乙○○之入出境資料查詢電腦報表，足以證明被告乙○○有多次到大陸接洽自大陸輸入安非他命之事實。
    (九)乃吉公司於偵查時所提出之珠海長楓速遞公司之出貨單及
      相關之收件明細，及本院審理時所提出之函文，足以證明
      被告2人多次以「劉啟彥」名義至該公司領取自大陸珠海
      寄送之金屬模具。
    (十)鵬峰海空物流公司於偵查及本院審理時所提出之劉啟彥、
      林明進寄送金屬模具明細、相關出貨單影本，足以證明被
      告2人或戊○○多次以「林明進」名義於領取大陸珠海寄
      送之模具，並取出內藏之毒品後，又將空模具寄回大陸珠
      海之事實。
    (十一)監聽卷宗共16宗及自94.11.7至94.12.15整理後之監聽譯
      文共23紙，足以證明被告2人有共同走私、運輸及多次連
      絡販賣安非他命之犯行。
    (十二)內政部警政署刑事警察局鑑定書、現場照片38紙、扣案之
      安非他命及模具4個等物（經本院95年9月26日審理時當庭
      勘驗結果，空模具重量分別為22.66、22.54、22.58及22.
      68公斤），足以證明所查獲之4大包、3小包毒品均為安非
      他命，及被告2人以模具走私、運輸安非他命之事實。
二、就被告乙○○、戊○○走私、運輸及販賣安非他命部分，其
    2人辯解所為之判斷：
    (一)被告乙○○辯稱：94年6月5日晚上的時候，壬○○是有打
      電話給我說要到高雄來找我玩，結果後來也沒有來找我，
      但他沒有提到「大用」，壬○○來我家，並問我說有沒有
      地方可以購買安非他命，我就告訴他你可以去問那位羊肉
      爐的阿姨，然後我就給他電話，他就自己在我家裡打電話
      ，然後他和阿姨哪裡交易我不知道。至於第2次交易，有
      沒有在我家打電話，及交易時我有沒有在場，我忘記了，
      第3次交易的時候，我沒有印象，但是我印象中壬○○有1
      次問我羊肉爐的阿姨的家在哪裡，我有報給他聽，並且我
      自己開車，他也開車在後面，帶他去那家羊肉爐，然後我
      就自己開車回來了，當時壬○○沒有跟我說他為何要去阿
      姨那邊做什麼事情；我是係受僱於子○○，他是在大陸做
      皮包，然後寄到臺灣叫我和戊○○去領，所查獲的毒品應
      該都是子○○的，我們每次領貨都是子○○叫我們用劉啟
      彥的名字去領的，因為我不識字，所以由戊○○簽名，我
      也不知道模具及茶葉罐內的東西是什麼，另外我的朋友有
      給我安非他命，我再轉手給戊○○有2、3次，1次都是1兩
      ，1兩是7、8萬元等語。辯護人為被告乙○○辯稱：
      1.證人壬○○於偵查中之證詞，並未明確指述伊係向被告
        乙○○購買安非他命，且於法院詰問時證述：「（你是
        否確定你所買的毒品是乙○○的還是羊肉爐老闆娘的？
        ）應該是老闆娘的，因為我錢是拿給老闆娘的，毒品也
        是老闆娘拿給我的」，足證被告乙○○不曾販賣安非他
        命給壬○○。
      2.被告乙○○雖於95年1月20日偵訊時曾表示有幫子○○
        販賣安非他命，但此部分之自白，仍應調查其他必要之
        證據，以察其是否與事實相符；
      3.被告乙○○自遭逮捕之後，於歷次之警、偵訊中，均將
        其係受雇於子○○之情形陳述明確，與證人丙○○於偵
        查中所證述一開始有1個高高大約180公分的人寄貨，從
        10月中開始，幾乎1個禮拜2次，而且他每次都是自己送
        來並且付現金，和我們平常客戶是月結而且要我們親自
        去收不一樣，所以印象比較深刻等詞相符，顯示確係由
        子○○開始有上開行為無訛。公訴人於95年8月2日表示
        ：據高雄縣憲兵隊告知子○○近日已被大陸公安單位逮
        捕，此文顯示子○○保偵查單位密切注意監控之人，惟
        卻又放任子○○自由進出國境以致被大陸公安單位所踩
        線逮捕，依被告乙○○之供述，子○○係屬輸入安非他
        命之上手來源，若偵查單位及時逮捕子○○，則被告乙○○業已符合毒品危害防制條例第17條之規定，自應依
        據該條之規定減輕其刑；又子○○也可能是係警調人員
        之線民，否則不至於案發之後，被告乙○○已供出鄒保
        農為其毒品上手來源，警調人員仍放任其自由出入國境
        ，並未加以逮捕。若為此種情形則有「陷害教唆」之問
        題。
      4.乙○○之出入境資料，僅足證明被告乙○○曾於該時間
        出入境而已，倘不足以證明被告有多次到大陸接洽自大
        陸輸入安非他命之事實。
      5.又檢察官起訴書所提出之計算方式不實在，因為沒有查
        扣到那麼多安非他命，且依照經驗，走私並不是一開始
        就會實際將欲走私之物運出或運入，應該會先實驗幾次
        ，而且在走私時應該也會用虛虛實實的方式，所以不能
        直接就認定有走私41公斤安非他命，並請法院斟酌被告
        屬幫助犯的情形。
    (二)被告戊○○僅坦承有參與販賣安他命給伊朋友之犯行，於
      95年4月27日答辯狀略稱：據我所知，乙○○是跟1位子○○先生一起作皮件及五金類生意，我是透過乙○○轉介而
      參與工作，並屬間接性質，依乙○○告知以劉啟彥名義領
      取或寄發貨品，以及替乙○○匯錢等事務，貨物領回之後
      我即直接交由隨行之乙○○，所以我不知裡面是什麼東西
      ，乙○○於偵查中自承有1次運輸與販賣安非他命，惟事
      後卻又翻異其詞，不願承認自己所犯一切，雖我和乙○○
      沒有怨隙，惟乙○○反欲誣陷我成為同案，以圖平攤罪責
      ，我是和乙○○通過電話，談話內容以皮件數量及式樣為
      主，而乙○○赴中國大陸期間，我絕無1人至任何快遞公
      司領貨或寄貨，皆是受乙○○之指示代為簽字，因為乙○○說他不認識字等語。於95年9月1日之自白狀則略稱：我
      和乙○○是因吸食毒品而認識，乙○○曾於94年11月7日
      14時33分打電話給我，問我是否要購買毒品，我才告訴乙○○有人打電話來問看看有沒有地方可購買安非他命，因
      被告吸毒因素，才會幫朋友購買，乙○○所有安非他命有
      2種，1是稍有麻黃素（成品），另1種是有臭味的（半成
      品），所以我與人電話聯絡中才會提到女的、男的，或軟
      的、硬的、整塊、半塊等之說詞，均只是逃避警方電話監
      聽追查，均只是代表安非他命成品或半成品，另外乙○○
      不要出售公斤安非他命，只出售兩或散包裝的，所以監聽
      內容才會出現185、180等數字，我純為乙○○跑腿，並為
      朋友買毒品，因為替乙○○跑腿，他會給我一點安非他命
      ，我也曾受乙○○僱用代他向積欠人收餘款，而向乙○○
      要求拿10萬元之佣金，然因乙○○缺錢，我也如數交回所
      代收，另外匯錢匯錢到大陸是因為乙○○告訴我他大陸與
      人合夥做廢五金及皮包生意，而他因不識字，才委託我代
      為幫他辦理匯錢手續，本案全是乙○○及子○○所主導的
      ，我是因為解毒癮才甘受乙○○使喚，也因為我肯代為介
      紹友人向乙○○購買毒品，他才免費供應我毒品等語，於
      本院審理時則辯稱：94年11月8日17時35分之通聯譯文，
      雖乙○○表示說要帶「二個」回去，以及要去聯絡「機車
      」，但那是我和乙○○聯絡，乙○○要帶2台整台的機車
      回來，要我去他家裡牽車，因為我說我要買1部給我姪子
      ，乙○○他朋友也要1部，並庭呈機車照片1幀。辯護人為
      被告戊○○辯稱：辛○○、丙○○證稱見過被告到其公司
      託寄模具多次，只能證明有託寄模具之事實，不能證明被
      告戊○○運輸毒品之犯行。因被告戊○○向乃吉公司所領
      之貨，均係包裝完整，裡面究竟是何物根本不知道，更不
      知道裡面藏有毒品，被告戊○○是靠乙○○找工作，不敢
      多問，所以一直都不知道該模具內藏有安非他命被告是幫
      助他的朋友買毒品，不是幫乙○○販賣毒品等語。
    (三)經查：
      1.證人壬○○就其係由乙○○介紹認識，始知道羊肉店老
        闆娘「阿姐」有在販賣安非他命並認識，於犯罪事實欄
        與「阿姐」之3次交易時，被告乙○○均有在場等情，
        業據證人壬○○於警詢時證述無誤，核與證人即查獲壬○○之警員甲○○於本院審理時證稱：94年6月5日我可
        以確定壬○○確實有打電話給乙○○，然後壬○○跟乙○○說他要「大用」的，然後根據我偵辦毒品的經驗，
        「大用」（台語）是指1公斤以上的毒品交易，94年7月
        10日台九線查獲壬○○時，是因為當時我們有行通訊監
        察，然後得知壬○○會到高雄取貨，然後在壬○○回台
        東的台九線路上查獲的，因為我有對被告乙○○進行通
        訊監察過，可以之辨別被告乙○○在電話中的聲音，當
        時壬○○當時是開一部三菱黑色的車子，然後開到高雄
        市前鎮區，然後聯絡一位綽號大姐的人，當時乙○○與
        壬○○有通聯，而且大姐和乙○○、壬○○三人彼此有
        互相聯絡，然後約在羊肉爐見面，因為當天他們3方都
        有在對話，當時我有聽到他們約在哪裡碰面，基地台發
        訊的位置也都跟著在移動等語相符，並經本院於96年1
        月24日審理時當庭勘驗94年6月5日下午9時55分壬○○
        與乙○○之通訊對話內容，確有提到「大用」（台語）
        之詞相符，參以證人壬○○既與「阿姐」不識，則「阿
        姐」為免遭警察冒充毒品買家查獲，而於3次交易時均
        要求被告乙○○在場，亦符毒品交易之常情，足證被告
        乙○○上開所辯：第2次交易時我有沒有在場，我忘記
        了，第3次交易的時候，我沒有印象，但有1次壬○○問
        我羊肉爐的阿姨的家在哪裡，我有報給他聽，並且我自
        己開車，他也開車在後面，帶他去那家羊肉爐，然後我
        就自己開車回來了，當時壬○○沒有跟我說他為何要去
        阿姨那邊做什麼事情等詞，顯不足採信。
      2.依員警監聽被告戊○○所使用之0000000000號行動電話
        ，多次以該電話撥打與文告乙○○聯絡，有偵卷所附之
        通聯譯文可稽，該等通話內容略以（A指被告戊○○；B
        指被告乙○○）：
        (1)於94年11月7日14時33分：「B：在睡？A；起來了。B
          ：等一下看看就決定。A：好。B：那邊情形如何？機
          車價錢如何？A：一樣搶，這幾天大家都打電話來問
          。B：好，明天最快後天到，我要介紹給你的太太在
          這裡你要不要跟他談。C（大陸女子）：…」
        (2)94年11月7日15時9分：「B：忠呀稍微有麻黃素的味
          道，可以嗎？A：不要緊。B：不是臭味。A：麻黃素
          的味道？B：對。A：頭呀而已，還是怎樣呀？B：不
          知道，我看看。A：如果是頭幾個不要緊，後面沒有
          就不要緊。A：怕後面有。A：你看後面還會不會，如
          果會就是半成品。B：這不是半成品，我看看。A：這
          裡追東西。B：好，我知道。」
        (3)95年11月8日17時35分：「B：明天回去，帶二個回去
          。A：好。B：明天回去帶二個，你先連絡看看。A：
          什麼的？B：機車，你先連絡看看。A：好。」
        (4)95年11月9日0時30分：「B：我明天回去，你女朋友
          心情不好，問你何時過來？等你。A：機車價錢如何
          ？B：你看如何發，看那邊價錢如何發，等我回去。A
          ：人家在問，你又沒有講？B：你看人家如何發，空
          間怎樣，你就照人家發，聽不懂。A：好。B：大姐問
          ，你不要說這件事，說沒有在做工作。A：好。」。
        (5)94年11月24日23時57分：「B：明天要處理十粒男的
          。A：現金二十幾？B：明天還有得收嗎？A：不知道
          ？B：我打電話給阿豪，看裡面還有多少，你盡量收
          ，我打給樂腳看看，看明天是否能籌到近百過來。A
          ：好。B：我等一下再打給你。」
          核與被告乙○○之入出境資料查詢電腦報表所示，朱
          武田確係於94年10月29日出境，於同年月9日入境；
          又於同年月23日出境，於同年月26日入境之情節相符
          。
      3.依上揭之通話內容可知，被告乙○○既表示「稍微有麻
        黃素的味道」，參以被告戊○○95年9月1日之自白狀已
        稱：我和乙○○是因吸食毒品而認識，乙○○曾於94年
        11月7日14時33分打電話給我，問我是否要購買毒品，
        我才告訴乙○○有人打電話來問看看有沒有地方可購買
        安非他命等語，被告乙○○亦於本院審理時以證人身分
        作證稱：男的、硬的是指安非他命成品，女的、軟的是
        指安非他命半成品，紅的是指安非他命色澤較紅的等語
        （見本院96年1月24日審判筆錄第18頁），足證被告乙○○於各該2次前往大陸地區，顯係洽談有關毒品安非
        他命之走私事宜，亦核與乃吉公司所提出之珠海長楓速
        遞公司之出貨單、相關之收件明細及函復本院函文，於
        95年11月9日確有由大陸珠海寄送50公斤之件數1件，並
        於翌日由「劉啟彥」領走（參照前述每個模具約為22餘
        公斤，故應為2個模具，並核對鵬公司於94年11 月10
        日寄往大陸珠海之2件模具47公斤，故該次之走私安非
        他命量約為3公斤），及94年11月24日以後之94年11月
        27日、11月29日、12月5日及12月8日，分別有50 公斤
        （約2個模具）、48公斤（約2個模具）、72.9公斤（約
        3個模具）及98公斤（約4個模具，與前面3次進口模具
        相加，已達11個模具，因被告乙○○僅表示該次要處理
        10粒，故本院僅認定其中3個模具藏置有安非他命，另1
        個罪嫌不足，詳後敘，又既然走私該4次模具之平均重
        量不一，故走私此10個模具部分，本院僅以最保守估計
        認每個模具內約有1公斤之安非他命，故認此部分僅走
        私10公斤之安非他命）均相符，且依被告2人之對話內
        容可知，被告乙○○於洽談到安非他命稍微有麻黃素的
        味道時，尚須詢問被告戊○○是否可以，足證被告戊○○亦明知被告乙○○欲以此方式走私安非他命進入臺灣
        地區無誤，並欲逃避刑責其2人於領貨及寄送模具始假
        冒劉啟彥及林明進之名義，故被告2人辯解不知模具內
        有藏置安非他命及無走私、運輸毒品之犯意等語，顯均
        不可採。又被告戊○○雖之後又辯稱於94年11月7日14
        時33分之電話係商量進口真正機車之事，惟查，此不僅
        與其95年9月1日之自白狀不符，且依該日之通話譯文可
        知，係被告乙○○詢問被告戊○○有關「那邊機車」之
        價錢如何，則如確係被告戊○○委託被告乙○○購買真
        正之機車，焉有由被告乙○○詢問被告戊○○機車價錢
        如何之理？參以臺灣地區之機車工業較大陸地區發達，
        此為眾所周知之情，焉有何必要至大陸地區進口機車，
        徒增維修困難之理，且依94年12月12日22時59分被告戊○○之通聯譯文可知，係另1持有0000000000手機之人
        與被告戊○○洽談有關交付車子之事，1分鐘後被告戊○○始又打電話聯絡別人牽摩托車之事，足證94年11月
        7日14時33分電話中之「機車」顯係毒品安非他命之代
        號，而94年12月12日之通聯始係談到有關真正機車之交
        易，故被告戊○○上揭之辯解亦不可採信。
      4.被告2人雖均抗辯受僱於子○○，因為被告乙○○不識
        字，所以由被告乙○○與林忠榮同去領取及寄送模具。
        惟查，本院依被告所提供之子○○年籍資料，函查經濟
        部、經濟部中部辦公室及被告戶籍地、附近縣市政府結
        果，並無有關以子○○為負責人之公司及行號負責人資
        料，有經濟部、經濟部（中部辦公室）、高雄市政府、
        高雄縣政府及屏東縣政府之函文在卷可憑，且依被告乙○○於本院審理時以證人身分具結之證詞，證稱：我不
        知道子○○是開什麼公司，應該是從事一些板模的工作
        ，我也不知道子○○是否有開設公司行號，我上班沒有
        打卡，我也不知道子○○的公司在何地方，我都是在工
        地，我也不認識公司還有何人等語，被告戊○○於本院
        審理時以證人身分具結之證詞，證稱：那時候乙○○是
        給子○○請的，乙○○說要借紹我去那邊工作，我不太
        清楚子○○請乙○○做何工作乙○○跟我講說他老闆在
        作工地的，其他部分我就不曉得了，那時候乙○○的工
        作時間固不固定我也不太清楚，但有時候一整天就不見
        了，乙○○叫我做什麼，我就直接聽他的，他有說他有
        老闆是子○○，但我都是聽乙○○的，我的薪水固定月
        薪好像三萬五千元，子○○沒有無叫我做任何事情，我
        平常工作內容就是幫乙○○開車，乙○○自己也會開車
        ，除了開車外有時候乙○○就叫我去領郵件，就是去快
        遞公司領取那個模具，我給子○○請的時候，也沒有辦
        理勞保或是健保等語，則被告2人對子○○究係開何公
        司，竟完全不知情，甚至被告戊○○未辦理任何勞保或
        健保，連對自己之薪水亦稱「固定月薪好像三萬五千元
        」，顯完全不符常情。又被告乙○○雖辯稱不識字，惟
        本院依職權函查被告乙○○戶籍地戶政事務所，乙○○
        之教育程度原為國校肄業，嗣後始再登記為國校畢業等
        情，有高雄市前鎮區戶政事務所95年9月11日及嘉義縣
        太保市戶政事務所95年9月26日之函文及所附戶籍資料
        可證，如係戶政事務所誤載乙○○為國校肄業，亦顯無
        再誤載變更為國校畢業之理，足證此變更登記顯係被告
        乙○○或其家人所為，故被告乙○○所辯不識字等情，
        已值懷疑，參以被告戊○○既也會開車，如其確係由子
        ○○所僱用，則領取及寄送貨物時只要指定識字之戊○○單獨前往即可，何須由被告乙○○多次陪同戊○○前
        往，徒然浪費人力之理？又依被告戊○○於95年4月27
        日答辯狀尚稱：據我所知，乙○○是跟1位子○○先生
        一起作皮件及五金類生意，我是透過乙○○轉介而參與
        工作，並屬間接性質等語，而於95年9月1日之自白狀則
        直接表明：乙○○不要出售公斤安非他命，只出售兩或
        散包裝的，所以監聽內容才會出現185、180等數字，我
        純為乙○○跑腿，並為朋友買毒品，因為替乙○○跑腿
        ，他會給我一點安非他命，另外匯錢融錢到大陸是因為
        乙○○告訴我他大陸與人合夥做廢五金及皮包生意，而
        他因不識字，才委託我代為幫他辦理匯錢手續等語，顯
        然乙○○販賣毒品與子○○完全無關，再審酌被告戊○○於95年3月14日偵訊時，坦承有在其家中搜到1張紙條
        ，而檢察官依該紙條命文告戊○○書寫「問：你的老闆
        是誰」、「鄭寶龍」、「你知道田哥老闆是誰嗎」、「
        因為我和田哥在地下錢莊借錢都無法償還本金與利息」
        等字，筆跡完全不同，被告戊○○始表示是叫伊女朋友
        李素英寫的等情，足證被告2人顯均係遭警查獲後，先
        由被告乙○○想出受僱於子○○之計劃，再以不詳方式
        使當時尚未遭逮捕之被告戊○○於被捕後加以配合無誤
        ，故被告2人所辯均係受僱於子○○之情，顯完全不足
        採信。
      5.就被告2人是否與子○○共犯部分：依被告戊○○於本
        院審理時作證稱：乙○○也有叫子○○「百八」也有叫
        「樂腳」（即長腳之台語），而依被告2人於94年11月2
        5日3時28分：之通聯譯文所示（A指被告戊○○；B指被
        告乙○○）：「B：樂腳還要給我們31。A：我明天去收
        。B：不用了，已經用不到了，讓他慢慢還，土道己經
        先決了，不用了，你明天過去跟他說整塊的給他好不好
        ？A：好，整封的？B：對呀，沒有開封的。A：多少？
        B：18。A：好。」，足證被告2人與所稱之樂腳間，顯
        亦有毒品往來交易，且子○○亦顯非被告2人之上手，
        反較符合為被告2人之下手，故被告2人亦無供出來源減
        刑之適用。
      6.依前述94年11月7日15時9分及95年11月9日0時30分之通
        聯譯文內容可知，被告乙○○於洽談到安非他命稍微有
        麻黃素的味道時，尚須詢問被告戊○○是否可以，且就
        別人詢問安非命價格時，尚可由被告戊○○依市場價格
        自行決定，核與其他通聯譯文內顯示，戊○○多次與欲
        購買毒品之對話內，均係由戊○○直接向買毒者報價之
        情相符，且依94年11月24日上午11時32分被告2人之通
        聯譯文所示（A指被告戊○○；B指被告乙○○）：「B
        ：昨、今是否有收到錢？A：有二十萬，我先拿十萬去
        用。B：我這裡，要先處理五十萬過來。A：好。B：你
        弄好後，打電話給我…」，及被告戊○○亦坦承有幫被
        告乙○○匯款至大陸等情，足證本件被告戊○○亦參與
        報價、購買、販賣毒品及收錢、帳目處理等之事務，並
        有分得相當之報酬，顯僅非單純介紹朋友購買安非他命
        ，幫被告乙○○跑腿而已，故被告戊○○此部分所辯亦
        不足採。
      7.另被告乙○○雖辯稱：我朋友有給我安非他命，我再轉
        手給戊○○有2、3次等語，惟依前所述，被告2人既已
        進口大量之安非他命，參以被告乙○○亦未提供其朋友
        之年籍資料可供查證，故被告乙○○此部分之辯解並無
        可採；又被告戊○○於94年11月23日12時44分與被告乙○○之通聯譯文雖顯示，被告戊○○曾向乙○○表示：
        我的工錢你要記得，跟他算等語，惟查，被告戊○○前
        揭自白狀亦表示：我也曾受乙○○僱用代他向積欠人收
        餘款等情，故此部分應係被告戊○○另外與乙○○及其
        他人之債務糾葛，而與本案無關，又被告戊○○再辯稱
        ：被告乙○○車內茶葉罐內查獲之安非他命3小包與伊
        無關等語，惟依前述所示，被告2人既已合作多次走私
        安非他命進入我國，則茶葉罐內之安非他命自應係本件
        查獲之前進口後，為便於販賣始由被告乙○○隨身攜帶
        置於車內無誤，故此2部分亦無足為被告戊○○有利之
        認定。
    (四)綜上所述，被告2人上揭之辯解均不足採信，又被告2人其
      餘之辯解均不足推翻本院認定被告2人犯罪事實欄三之犯
      行，此部分事證明確，其2人犯行足堪認定。
三、就被告乙○○意圖販賣而持有海洛因部分：
    (一)於3210－ML自小客車內扣得茶葉罐1盒內之毒品，其中確
      有海洛因1小包，除有扣案物可證外，並經法務部調查局
      鑑定屬實，有該局鑑定通知書附於本院卷1可憑，被告乙○○亦坦承該3210－ML自小客車確為伊所使用。
    (二)如上揭之說明，被告乙○○既非受僱於子○○，且該車一
      平日既為伊所使用，足證查獲之海洛因確被告乙○○所有
      ，其所辯係子○○所有，不知茶葉罐內有毒品等情，顯不
      足採信。
    (三)又被告乙○○確曾委託被告林忠榮代為尋覓海洛因買主等
      情，業據被告戊○○於本院以證人身分作證時結證屬實，
      參以被告乙○○為警查獲時嗎啡為陰性反應，有上揭慈濟
      大學濫用藥物檢驗中心檢驗總表影本1紙在卷可證，故被
      告乙○○並未施用海洛因，而查獲之海洛因淨重達36.5公
      克等情，其隨身攜帶海洛因，顯係嗣機以便出售，足證被
      告乙○○意圖販賣而持有海洛因事證明確，犯行足堪認定
      。
四、就被告乙○○施用安非他命部分：
    (一)被告乙○○於偵訊及本院準備程序、審理時，均自白前揭
      連續施用安非他命之犯行。
    (二)被告乙○○於94年12月16日，經警採集其尿液送驗後，檢
      出毒品安非他命及甲基安非他命陽性反應，有慈濟大學濫
      用藥物檢驗中心檢驗總表影本1紙在卷可證。
    (三)被告乙○○前之施用毒品前科，有臺灣高等法院被告前案
      紀錄表可稽，是其於5年內再施用毒品，至堪認定。
    (四)由上述各節參互佐證，被告乙○○自白連續施用毒品安非
      他命，核與事實相符，應堪採信，事證明確，被告乙○○
      此部分犯行堪以認定。
五、就被告戊○○施用海洛因及安非他命部分：
    (一)被告戊○○於警詢、偵訊及本院準備程序、審理時，均自
      白前揭連續施用海洛因及安非他命之犯行。
    (二)被告戊○○於95年2月2日，經警採集其尿液送驗後，檢出
      毒品安非他命、甲基安非他命及嗎啡陽性反應，有慈濟大
      學濫用藥物檢驗中心檢驗總表影本1紙在卷可證。
    (三)扣案之海洛因1包（淨重0.08公克）及本院卷卷一所附之
      95年4月26日法務部調查局鑑定通知書1紙可證扣案之物確
      為海洛因無誤。
    (四)扣案之安非他命壹包（驗餘淨重1.4926公克）及本院卷卷
      二所附之慈濟大學濫用藥物檢驗中心檢驗總表1紙可證扣
      案之物確為甲基安非他命無誤。
    (五)扣案附表五所示之物。
    (六)被告戊○○前之施用毒品前科，有臺灣高等法院被告前案
      紀錄表可稽，是其於5年內再施用毒品，至堪認定。
    (七)由上述各節參互佐證，被告戊○○自白連續施用毒品海洛
      因及安非他命，核與事實相符，應堪採信，事證明確，被
      告戊○○此部分犯行堪以認定。
參、論罪科刑的理由：
一、被告行為後，刑法於94年1月7日修正通過，於94年2月2日公
    布，並於95年7月1日施行。按行為後法律有變更者，適用行
    為時之法律，但行為後之法律有利於行為人者，適用最有利
    於行為人之法律，現行刑法第2條第1項訂有明文。此條規定
    乃與刑法第1條罪刑法定主義契合，而貫徹法律禁止溯及既
    往原則，係規範行為後法律變更所生新舊法律比較適用之準
    據法，是刑法第2條本身雖經修正，但刑法第2條既屬適用法
    律之準據法，本身尚無比較新舊法之問題，應一律適用裁判
    時之現行刑法第2條規定以決定適用之刑罰法律。又本次刑
    法修正之比較新舊法，應就罪刑有關之共犯、未遂犯、想像
    競合犯、牽連犯、連續犯、結合犯，以及累犯加重、自首減
    輕暨其他法定加減原因（如身分加減）與加減例等一切情形
    ，綜其全部罪刑之結果而為比較（最高法院95年5月23日95
    年度第8次刑庭會議決議可資參照），合先敘明。經查：
    (一)修正後刑法第11條已明定刑法總則於其他法律有刑罰或「
      保安處分」之規定者，亦適用之，依其立法理由，乃為使
      法規範明確；又修正後刑法將原第26條有關一般未遂犯之
      處罰效果，移列第25條第2項後段，而使第25條規範一般
      未遂犯之規定趨於完整，上開修正內容無涉罪刑實質內容
      之變更，均無新舊法比較適用之問題。
    (二)修正前刑法第28條共犯之規定為：「二人以上共同實施犯
      罪之行為者，皆為正犯」，修正施行後之規定則為：「二
      人以上共同實行犯罪之行為者，皆為正犯」，揆諸本條之
      修正理由係為釐清陰謀共同正犯、預備共同正犯、共謀共
      同正犯是否合乎本條規定之正犯要件。而本案被告乙○○
      、戊○○既均參與走私、運輸及販賣安非他命之行為，既
      屬實行犯罪行為之正犯，則適用修正施行前之刑法第28條
      規定論擬，並無不利於被告。
    (三)修正前刑法第30條原規定：「幫助他人犯罪者，為從犯。
      雖他人不知幫助之情者，亦同。從犯之處罰，得按正犯之
      刑減輕之」，修正後則規定「幫助他人實行犯罪行為者，
      為幫助犯。雖他人不知幫助之情者，亦同。幫助犯之處罰
      ，得按正犯之刑減輕之。」，除將「從犯」修正為「幫助
      犯」外，並明示幫助犯之成立，以被幫助者著手犯罪之實
      行且具備違法性為必要，涉及幫助犯構成要件之變更，而
      應依刑法第2條第1項規定為新舊法比較，而無論依修正前
      、後之規定，被告乙○○就「阿姐」販賣安非他命予壬○○之犯行，均構成幫助犯。
    (四)依修正後之刑法既已刪除牽連犯之規定，則所犯上述各罪
      應依數罪併罰之規定分論併罰。比較新舊法之規定，修正
      後之規定亦非較有利於被告。另新修正刑法第55條之想像
      競合犯，係科刑之限制，為法理之明文化，非屬法律之變
      更。
    (五)修正後刑法已刪除連續犯之規定，此刪除雖非犯罪構成要
      件之變更，但顯已影響行為人刑罰之法律效果，自屬法律
      有變更。而以修正前刑法第56條連續犯規定較有利於被告
      2人。
    (六)修正後刑法第47條關於累犯之規定，增加犯罪行為人之再
      犯係出於「故意」者，始有累犯加重之適用。本件被告2
      人再犯本件之罪，係出於故意，無論依修正前或修正後之
      刑法第47條規定（修正後係刑法第47條第1項），均構成
      累犯。
    (七)刑法第51條部分：該條第4款並未修正，而修正前刑法第
      51條第5款規定：「數罪併罰，分別宣告其罪之刑，依左
      列各款定其應執行者：五宣告多數有期徒刑者，於各刑中
      之最長期以上，各刑合併之刑期以下，定其刑期。但不得
      逾二十年。」，修正後刑法第51條第5款規定：「五宣告
      多數有期徒刑者，於各刑中之最長期以上，各刑合併之刑
      期以下，定其刑期。但不得逾三十年。」比較結果，以修
      正前刑法定應執行之刑較為有利。
    (八)依修正前刑法第33條第5款，其罰金部分之最低額為銀元1
      元即新臺幣3元，惟依修正後之刑法第33條第5款，其罰金
      之最低額為新臺幣1,000元以上，以百元計算之，經比較
      前後規定之刑度，應以修正前之規定對被告較為有利。
    (九)綜合上述之比較，揆諸前揭最高法院決議及修正後刑法第
      2 條第1項規定之「從舊、從輕」原則，自應適用被告行
      為時之法律，即被告行為時之舊法。
二、按安非他命係行政院所公告之甲類管制進出口物品，且係毒
    品危害防制條例所定非經主管機關許可，不得運輸之物；另
    按刑法上犯罪類型為「販賣」者之既、未遂，以買賣之標的
    物已否交付為區分標準；如僅就買賣之內容意思表示一致，
    而尚未交付標的物時，應論以販賣未遂（最高法院89年度臺
    上字第2798號判決意旨參照）；又刑法上所謂販賣行為，係
    指以營利為目的，有償轉讓，將商品購入或賣出，有一於此
    ，犯罪即為完成，故交付商品與收取價金，均屬販賣犯罪之
    構成要件行為，縱以幫助他人營利犯罪之意思，而有參與交
    付買賣標的物、收取貨款之販賣要件行為，自應論以共同正
    犯而非從犯（最高法院84年度臺上字第5647號、95年度臺上
    字第2400號判決意旨參照）。被告林忠榮既參與接聽電話與
    購買毒品者洽談販賣毒品事宜，並將毒品交付予購買毒品者
    及收取價金，所為均屬販賣毒品犯罪構成要件之行為，縱以
    幫助他人營利犯罪之意思，而有參與交付毒品、收取價金之
    販賣要件行為，仍應論以共同正犯而非從犯。故核被告2人
    犯罪事實欄所為，均係犯毒品危害防制條例第4條第2項之運
    輸第二級毒品既遂罪、販賣第二級毒品既遂及未遂罪，懲治
    走私條例第2條第1項、第11條之私運管制物品進口罪及刑法
    第216條、第210條之行使偽造私文書罪；被告林忠榮另犯毒
    品危害防制條例第10條第1項、第2項之施用第一級毒品及第
    二級毒品罪，被告乙○○另犯同條例第4條第2項之幫助販賣
    第二級毒品既遂罪、同條例第5條第1項之意圖販賣而持有第
    一級毒品罪及同條例第10條第2項之施用第二級毒品罪。公
    訴人雖認定被告乙○○於犯罪事實欄三(一)部分，係構成毒品
    危害防制條例第4條第2項販賣第二級毒品之正犯，惟查，證
    人壬○○於本院審理時已證述，買毒品的錢都是交給「阿姐
    」，我在偵查中有講到我懷疑是乙○○是找一個人頭故意表
    演給我看，那是檢察官問我會不會這樣子，那時候我說我不
    知道，但有可能是這樣子的情形等語，足證尚無證據證明文
    告乙○○就此部分為正犯，併此敘明。被告2人間，就上開
    犯罪事實欄三(二)之犯行，具有犯意聯絡及行為分擔，為共同
    正犯。被告2人因販賣、意圖販賣、施用第一級及第二級毒
    品而持有該等級毒品，其等持有之低度行為，應為販賣、意
    圖販賣、施用之高度行為所吸收，不另論罪。被告2人先後
    多次運輸、販賣第二級毒品既遂、未遂，及走私安非他命，
    偽簽「林明進」、「劉啟彥」署名後行使之行使偽造文書之
    犯行，及被告乙○○之幫助販賣第二級毒品罪，均時間緊接
    ，手段相同，所犯係基本構成要件相同之罪名，顯係基於概
    括犯意反覆為之，為連續犯，應依刑法第56條規定，論以較
    重之既遂罪，並就毒品危害防制條例第4條第2項販賣第二級
    毒品既遂罪，除法定本刑無期徒刑部分，依法不得加重外，
    其餘部分，應加重其刑。被告2人走私、運輸安非他命及行
    使偽造私文書之目的係在販賣，有方法、目的牽連關係，依
    修正前即行為時之規定應依刑法第55條之規定從一重之販賣
    第二級毒品罪論處。被告2人所犯販賣第二級毒品罪，及被
    告乙○○所犯意圖販賣而持有第一級毒品罪、施用第二級毒
    品罪，被告戊○○所犯之施用第一級毒品罪、第二級毒品罪
    ，均犯意各別，行為互殊，應予分論併罰。被告2人有犯罪
    事實欄所載論罪科刑執行情刑，有臺灣高等法院被告前案紀
    錄表各1份在卷可憑，其2人於執行完畢後，5年內故意再犯
    本件有期徒刑以上之罪，除毒品危害防制條例第4條第2項販
    賣第二級毒品罪及同條例第5條第1項之意圖販賣而持有第一
    級毒品罪之法定本刑無期徒刑部分，依法不得加重外，其餘
    部分，應遞加重其刑。起訴書雖漏未就懲治走私條例及行使
    偽造私文書起部分起訴，惟此部分與前揭論罪科刑部分有牽
    連犯之裁判上一罪關係，並當庭經公訴人補正，本院自應併
    予審理，附此敘明。
三、按販賣第二級毒品之法定刑為「無期徒刑或7年以上有期徒
    刑，得併科新臺幣7百萬元以下罰金」，意圖販賣而持有第
    一級毒品之法定刑為「無期徒刑或10年以上有期徒刑，得併
    科新臺幣7百萬元以下罰金」，立法甚嚴，但其立法目的，
    係為防製毒品危害，藉以維護國民身心健康，進而維持社會
    秩序，俾免國家安全之陷於危殆，又販賣行為乃毒品禍害之
    源，其源不斷，則流毒所及，非僅多數人之生命、身體受其
    侵害，並社會、國家之法益亦不能免，為害之鉅，當非個人
    一己之生命、身體法益所可比擬，對於此等行為加以特別立
    法嚴厲規範，乃符合憲法上之比例原則（司法院大法官釋字
    第476號解釋意旨參照）。而衡諸被告2人走私毒品之數量鉅
    大，雖依被告乙○○、戊○○之供述僅足證明販賣安非他命
    成功之次數為3次，惟本件除94年12月15日查獲之安非他命
    數量外，尚有多數之安非他命尚未查獲，被告2人亦堅持不
    肯交待其去處，或已留入市面，或仍為被告2人藏匿中，且
    被告2人犯後均否認犯行，互相推諉對方或子○○，被告乙○○甚至於本院審理羈押中，意圖動用關係，干預本件承審
    法官之審理，其2人犯後態度俱嚴重不佳，無具體之悔過表
    現可供本院審酌，本院依其2人客觀之犯行與主觀之惡性2者
    加以考量，認為本件被告乙○○有永久隔離社會之必要，被
    告戊○○部分之販賣第二級毒品罪有從重量刑之必要，爰分
    別量處如主文所示之刑，就被告2人並依刑法第37條第1項（
    本條項並未經修正）之規定宣告褫奪公權，以資儆懲，並依
    修正前刑法第51條規定定其應執行之刑。
四、按從刑附屬於主刑，除法律有特別規定者外，依主刑所適用
    之法律（最高法院前揭刑事庭會議決議參照）。本案依前述
    既均適用舊法，從刑部分自應一併適用舊法。扣案如附表一
    、四、第一級毒品海洛因1包（淨重0.08公克）及第二級毒
    品安非他命1包（驗餘淨重1.4926公克）應依毒品危害防制
    條例第18條第1項沒收銷燬之，如附表二、五、盛裝海洛因
    之茶葉罐1罐、包裹上開海洛因之包裝袋2個及空香煙盒1個
    均應依毒品危害防制條例第19條第1項、刑法第38條第1項第
    2款及第219條沒收之，如附表三所示販賣毒品所得之財物，
    應依毒品危害防制條例第19條第1項均沒收之，如全部或一
    部不能沒收時，以其財產抵償之。
肆、對其餘事實之判斷：
    (一)起訴書雖認定被告乙○○於94年12月2日至94年12月8日間
      ，亦連續在其高雄市○鎮區○○路607巷5號住處施用第二
      級毒品安非他命部分，惟被告乙○○此部分之期間，係出
      襓在大陸地區，業如前認定，衡情自不可能在其高雄市○
      鎮區○○路607巷5號住處施用第二級毒品安非他命。
    (二)起訴書雖認定被告2人走私、運輸安非他命之數量共為41
      公斤，惟除本院犯罪事實所認定之犯行外，其餘部分業據
      被告2 人否認犯行，依通聯譯文所示亦無從證明被告2人
      此部分之犯行。
    (三)就被告2人於珠海長楓速遞出貨單及鵬公司出貨單上偽
      簽「劉啟彥」及「林明進」署名部分，本院除認定附表二
      編號4部分之行使偽造私文書犯行外，就其餘出貨單部分
      ，因查獲警員甲○○於本院作證時已證稱：被告2人毒品
      有被子○○領走之情形，故其餘偽簽之「劉啟彥」及「林
      明進」署名部分，亦有可能係被告2人以外之人所偽簽，
      難遽認均係被告2人所為。
    (四)以上犯行或與前揭起訴部分有連續或實質上一罪之關係，
      或未據檢察官起訴，爰均不另為無罪之諭知，併予敘明。
伍、被告戊○○意圖販賣而持有第一級毒品無罪部分：
    (一)公訴意旨另認：被告乙○○、戊○○於94年11月24日起，
      即共同意圖販賣而持有第一級毒品海洛因1塊以上，並嘗
      試分別以每塊180萬元及185萬元之價格販售予綽號「阿忠
      」之男子及姓名不詳之人。嗣為警於執行拘捕時，在2人
      所使用之黑色轎車上查扣海洛因，因認被告戊○○此部分
      另犯意圖販賣而持有第一級毒品罪。
    (二)公訴人認被告戊○○此部分之犯行，係以依法監聽之電話
      內容譯文（94.11.25凌晨00時22分、同日2時59分、同日
      3時58分）及查獲之海洛因淨重36.15公克為證，惟此部分
      之犯行為被告戊○○所堅決否認，辯稱：上開通聯譯文所
      顯示的，均係指安非他命之成品或半成品，且查獲之海洛
      因係在被告乙○○車上，與伊無關等語。經查：依被告戊○○於94年11月21日17時25分之通聯內容可知，尚有欲購
      買毒品者向其表示：「有味道的也可以」，足證被告2人
      確有可能有販賣安非他命成品及半成品之分，參以毒品買
      賣術語，係毒品買賣雙方共同約定使用之特定語詞，毒販
      會隨時改變雙方約定之買賣術語等情，亦有法務部調查局
      函復本院之函文可稽，而證人乙○○亦坦承該黑色轎車為
      其所使用，故此部分之證據應認尚有不足，自應為被告戊○○無罪之諭知。
陸、適用法律依據：
    (一)刑事訴訟法第299條第1項前段、第301條第1項。
    (二)毒品危害防制條例第4條第2項、第5條第1項、第10條、第
      18條第1項、第19條第1項。
    (三)懲治走私條例第2條第1項、第11條。
    (四)刑法第2條第1項前段、第11條前段、第28條、第56條、第
      216條、第210條、修正前第55條、第47條、第51條第4款
      、第5款、第37條第1項、第2項、第38條第1項第2款、第
      219條。
本案經檢察官己○○到庭執行職務。
中　　華　　民　　國　　96　　年　　2 　　月　　7 　　日
                  刑事第四庭    審判長法  官  黃建都
                                      法  官  黃珮茹
                                      法  官  陳君鳳
以上正本證明與原本無異。
如不服本判決，應於判決送達後10日內向本院提出上訴狀（須附
繕本）。
「切勿逕送上級法院」
                                      書記官　陳俊德
中　　華　　民　　國　　96　　年　　2　　月　 　12　　日
附表一：
┌──┬───────────┬───────┐
│編號│  項  目              │重         量 │
├──┼───────────┼───────┤
│1   │安非他命1包（編號1）  │毛重1.014公斤 │
├──┼───────────┼───────┤
│2   │安非他命1包（編號2）  │毛重1.016公斤 │
├──┼───────────┼───────┤
│3   │安非他命1包（編號3）  │毛重1.024公斤 │
├──┼───────────┼───────┤
│4   │安非他命1包（編號4）  │毛重1.018公斤 │
├──┼───────────┼───────┤
│5   │安非他命3小包（編號5）│毛重0.108公斤 │
└──┴───────────┴───────┘
附表二：
┌──┬───────────┬───────┐
│編號│  項  目              │數          量│
├──┼───────────┼───────┤
│1   │金屬模具              │4具           │
├──┼───────────┼───────┤
│2   │包裹毒品之包裝袋      │4只，包裹如附 │
│    │                      │表一編號1至4所│
│    │                      │用            │
├──┼───────────┼───────┤
│3   │包裹毒品之包裝袋      │3只，包裹如附 │
│    │                      │表一編號5所用 │
├──┼───────────┼───────┤
│4   │如犯罪事實欄三(二)所示於│              │
│    │於珠海長楓速遞出貨單及│              │
│    │鵬公司出貨單上偽造「│              │
│    │劉啟彥」及「林明進」之│              │
│    │署押                  │              │
└──┴───────────┴───────┘
附表三：
販賣第二級毒品予「欽仔」3次、每次4萬元，所得共新臺
幣12萬元。
附表四：
海洛因1包（淨重36.15公克）。
附表五：
┌──┬───────────┬───────┐
│編號│  項  目              │備          註│
├──┼───────────┼───────┤
│1   │吸食器                │1組           │
├──┼───────────┼───────┤
│2   │玻璃球管              │1支           │
├──┼───────────┼───────┤
│3   │塑膠吸管              │2支           │
├──┼───────────┼───────┤
│4   │紙杓子                │1支           │
├──┼───────────┼───────┤
│5   │包裹毒品之包裝袋      │包裹被告戊○○│
│    │                      │所持有之安非他│
│    │                      │命            │
└──┴───────────┴───────┘
附錄論罪法條全文：
毒品危害防制條例第4條第2項：
製造、運輸、販賣第二級毒品者，處無期徒刑或7年以上有期徒
刑，得併科新臺幣7百萬元以下罰金。
毒品危害防制條例第5條第1項：
意圖販賣而持有第一級毒品者，處無期徒刑或10年以上有期徒刑
，得併科新臺幣7百萬元以下罰金。
毒品危害防制條例第10條
施用第一級毒品者，處6月以上5年以下有期徒刑。
施用第二級毒品者，處3年以下有期徒刑。
刑法第216條
行使第210條至第215條之文書者，依偽造、變造文書或登載不實
事項或使登載不實事項之規定處斷。
刑法第210條
偽造、變造私文書，足以生損害於公眾或他人者，處5年以下有
期徒刑。
